pt-BR: Forro: Com forro frontal; Totalmente forrado; Com forro de malha; Parcialmente forrado; Sem forro; Outro
vi: Niêm mạc: Lót mặt trước; Lót toàn bộ; Lót lưới; Lót một phần; Không lót; Khác
de: Futter: Vorne gefüttert; Vollständig gefüttert; Mit Mesh gefüttert; Teilweise gefüttert; Ungefüttert; Sonstige
es: Forro: Con forro frontal; Totalmente forrado; Con forro de malla; Forrado parcialmente; Sin forro; Otro
bg-BG: Подплата: Подплатена предна част; Изцяло подплатено; С мрежеста подплата; Частично подплатено; Без подплата; Други
nl: Voering: Gevoerd aan de voorkant; Volledig gevoerd; Gevoerd met mesh; Gedeeltelijk gevoerd; Ongevoerd; Overige
da: Foring: Foret foran; Fuldt foret; Foret med mesh; Delvist foret; Uforet; Andet
hr-HR: Oblaganje: Podstavljeno sprijeda; Potpuno podstavljeno; Podstavljeno mrežicom; Djelomično podstavljeno; Bez podstave; Ostalo
el: Επένδυση: Με μπροστινή φόδρα; Με πλήρη φόδρα; Με διχτυωτή φόδρα; Με μερική φόδρα; Χωρίς φόδρα; Άλλο
th: ซับใน: ซับในด้านหน้า; ซับในเต็มตัว; ซับในตาข่าย; ซับในบางส่วน; ไม่มีซับใน; อื่นๆ
ro-RO: Căptuşeală: Căptușit în față; Complet căptușit; Căptușit cu plasă; Parțial căptușit; Necăptușit; Altele
ja: 裏地: フロント裏地付き; 総裏地付き; メッシュ裏地付き; 部分裏地付き; 裏地なし; その他
hu: Bélés: Elöl bélelt; Teljesen bélelt; Hálósan bélelt; Részben bélelt; Béleletlen; Egyéb
en: Lining: Front lined; Fully lined; Mesh lined; Partially lined; Unlined; Other
ko: 안감: 전면 안감; 전체 안감; 메시 안감; 부분 안감; 안감 없음; 기타
zh-CN: 内衬: 前身带里料; 全里料; 网眼里料; 半里料; 无里料; 其他
pl: Podkład: Z podszewką z przodu; Z pełną podszewką; Z podszewką z siateczki; Częściowo z podszewką; Bez podszewki; Inne
fr: Doublure: Doublé à l’avant; Entièrement doublé; Doublé en maille; Partiellement doublé; Non doublé; Autre
fi: Vuori: Etupuolelta vuorattu; Kokonaan vuorattu; Verkkovuorattu; Osittain vuorattu; Vuoraamaton; Muu
sv: Foder: Fodrad fram; Helfodrad; Nätfodrad; Delfodrad; Ofodrad; Övrigt
sk-SK: Podšívka: S prednou podšívkou; Plne podšité; Podšité sieťovinou; Čiastočne podšité; Bez podšívky; Iné
lt-LT: Pamušalas: Priekyje su pamušalu; Visiškai su pamušalu; Tinklinis pamušalas; Iš dalies su pamušalu; Be pamušalo; Kita
sl-SI: Podloga: Podloženo spredaj; V celoti podloženo; Podloženo z mrežico; Delno podloženo; Brez podloge; Drugo
cs: Podšívka: Podšité vpředu; Celopodšité; Podšité síťovinou; Částečně podšité; Bez podšívky; Jiné
pt-PT: Forro: Forrado à frente; Totalmente forrado; Forro em malha; Parcialmente forrado; Sem forro; Outro
nb: Fôr: Fôret foran; Helfôret; Fôret med netting; Delvis fôret; Ufôret; Annet
zh-TW: 襯裡: 正面有內裡; 全內裡; 網眼內裡; 局部內裡; 無內裡; 其他
it: Fodera: Foderato sul davanti; Completamente foderato; Foderato in mesh; Parzialmente foderato; Sfoderato; Altro
ru: Подкладка: С подкладкой спереди; На полной подкладке; На сетчатой подкладке; Частично на подкладке; Без подкладки; Другое
tr: Zar: Önü astarlı; Tamamen astarlı; File astarlı; Kısmen astarlı; Astarsız; Diğer